# 持有待售资产//负债在编现流附表时应该怎么处理

提问人：jj1991zy 时间：2020-04-28 15:33:09
请教各位老师！公司合并范围内的一家子公司符合持有待售条件，年末将子公司相关资产负债分别转入持有待售资产、持有待售负债。在编制现金流量表附表时，经营性应收、经营性应付是不是应该将持有待售资产、持有待售负债还原回去，按照各相关会计科目，统计相应的经营性应收、经营性应付的变动？还是将持有待售资产、负债划分为非经营性的？

回答人：chenyiwei
可以这样理解：“应该将持有待售资产、持有待售负债还原回去，按照各相关会计科目，统计相应的经营性应收、经营性应付的变动”，不能将持有待售资产、负债整体看作一项经营性应收项目或者经营性应付项目。